臺灣士林地方法院刑事判決            100年度審訴字第625號
公  訴  人  臺灣士林地方法院檢察署檢察官
被      告  藍登福
上列被告因違反毒品危害防制條例案件，經檢察官提起公訴（10
0 年度毒偵字第1256號、第1505號、第1579號），被告於準備程
序中就被訴事實為有罪陳述，本院合議庭裁定由受命法官獨任改
依簡式審判程序審理，並判決如下：
    主  文
藍登福施用第一級毒品，累犯，處有期徒刑拾月；又施用第二級
毒品，累犯，處有期徒刑柒月；又施用第二級毒品，累犯，處有
期徒刑柒月。應執行有期徒刑壹年壹月。
    事實及理由
一、本件犯罪事實及證據除引用起訴書之記載（如附件）外，另
    更正並補充如下：
  (一)犯罪事實部分：藍登福前因施用毒品案件，經依臺灣板橋地
    方法院裁定送觀察、勒戒後，認無繼續施用毒品之傾向，於
    民國87年8 月5 日觀察、勒戒執行完畢釋放，由臺灣板橋地
    方法院檢察署檢察官以87年度少連偵字第167 號為不起訴處
    分確定。又因施用毒品案件，經本院以91年度毒聲字第826
    號裁定送觀察、勒戒後，因有繼續施用毒品之傾向，經本院
    以91年度毒聲字第892 號裁定令入戒治處所施以強制戒治，
    於92年8 月17日強制戒治執行完畢，刑責部分並經本院以92
    年度訴字第75號判決處有期徒刑10月確定；復因贓物案件，
    經本院以92年度士簡字第800 號判決處有期徒刑6 月確定；
    上開2 罪嗣經本院以93年度聲字第59號裁定定應執行刑有期
    徒刑1 年3 月確定，於94年5 月13日縮刑期滿執行完畢（於
    本件不構成累犯）。另因竊盜案件，經本院以95年度易字第
    223 號判決處有期徒刑判決處有期徒刑8 月；又因施用毒品
    案件，經本院以95年度訴字第325 號判決處有期徒刑10月、
    5 月，應執行有期徒刑1 年2 月確定；上開3 罪嗣經本院以
    96年度聲減字第1241號裁定減刑並定其應執行刑為有期徒刑
    10月，於96年9 月14日易科罰金執行完畢出監（於本件構成
    累犯）。另因施用毒品案件，經臺灣高等法院以96年度上訴
    字第3810號判決處有期徒刑10月、6 月，減為有期徒刑5 月
    、3 月，應執行有期徒刑7 月確定，於98年4 月3 日縮刑期
    滿執行完畢（於本件構成累犯）；另因施用毒品案件，經本
    院以97年度審訴字第318 號判決處有期徒刑8 月、6 月，應
    執行有期徒刑1 年，經臺灣高等法院以98年度上訴字第93 2
    號判決駁回上訴確定；又因贓物案件，經臺灣臺北地方法院
    以98年度訴字第107 號判決處有期徒刑3 月確定；上開2 件
    經臺灣臺北地方法院以99年度聲字第166 號裁定定其應執行
    刑為有期徒刑1 年2 月；再因施用毒品案件，經臺灣雲林地
    方法院以99年度訴字第149 號判決處有期徒刑1 年確定；各
    該案件經接續執行，於100 年5 月31日假釋出監，假釋期間
    付保護管束，刑期期滿日為100 年12月2 日（此部分不構成
    累犯）
  (二)被告藍登福於本院民國100 年10月25日準備程序及審理中之
    自白核與起訴書所載其他證據相符，足見被告自白與事實相
    符，本件事證明確，被告犯行洵堪認定，均應依法論科。
二、核被告如起訴書犯罪事實欄一(一)所示犯行，係犯毒品危害防
    制條例第10條第1 項之施用第一級毒品罪，如起訴書犯罪事
    實欄一(二)、(三)所示犯行，則各係犯同條第2 項之施用第二級
    毒品罪。被告於施用第一級、第二級毒品前持有之低度行為
    為施用之高度行為所吸收，均不另論罪。又被告所犯上開3
    罪，犯意個別，應分論併罰。再被告有上述前科執行情形，
    此有臺灣高等法院被告前案紀錄表在卷可佐，其於前案有期
    徒刑執行完畢後，5 年內故意再犯有期徒刑以上之本罪，為
    累犯，均應依法加重其刑。爰審酌被告前已因施用毒品令入
    勒戒處所觀察、勒戒，猶不能斷絕毒癮而再度施用，被告曾
    經觀察勒戒程序仍無法戒除，復又觸犯本件施用毒品犯行，
    其中施用第一級毒品1 次、施用第二級毒品2 次，顯示其自
    制力薄弱，惟其施用毒品僅屬自殘行為，對於他人之法益尚
    無直接之侵害，及其犯後坦承犯行，態度良好等一切情狀，
    參酌公訴人之具體求刑為應執行有期徒刑1 年1 月，分別量
    處如主文所示之刑，並定其應執行之刑，以資懲儆。
三、至被告施用毒品所用之注射針筒及玻璃球吸食器均未扣案，
    被告於本院準備程序中復供稱均已丟棄，衡情應已滅失，為
    免將來執行困難，故均不為沒收之宣告，附此敘明。
據上論斷，依刑事訴訟法第273 條之1 第1 項、第299 條第1 項
前段、第310 條之2 、第454 條第2 項，毒品危害防制條例第10
條第1 項、第2 項，刑法第11條前段、第47條第1 項、第51條第
5款 ，判決如主文。
本案經檢察官李松德到庭執行職務。
中    華    民    國    100   年    10    月    31    日
                  刑事第一庭法  官  徐文瑞
以上正本證明與原本無異。
如不服本判決，應於收受判決後10日內向本院提出上訴書狀，並
應敘述具體理由。其未敘述上訴理由者，應於上訴期間屆滿後20
日內向本院補提理由書 (均須按他造當事人之人數附繕本)「 切
勿逕送上級法院」。
                            書記官  張茹茵
中    華    民    國   100    年    11    月    1     日
附錄本案論罪科刑法條之依據：
毒品危害防制條例第10條：
施用第一級毒品者，處 6 月以上 5 年以下有期徒刑。
施用第二級毒品者，處 3 年以下有期徒刑。